臺灣高雄地方法院刑事裁定　　　　　110年度單聲沒字第155號
聲　請　人　臺灣高雄地方檢察署檢察官
被　　　告　林琬萱


上列聲請人因被告違反商標法案件，聲請宣告沒收（110 年度執
聲字第1156號），本院裁定如下：
    主  文
扣案仿冒法商肯諾股份有限公司商標之衣服壹件及犯罪所得新臺
幣肆佰元均沒收。
    理  由
一、聲請意旨略以：被告林琬萱違反商標法案件，經檢察官為緩
    起訴處分確定，惟扣案仿冒KENZO 商標之衣服1 件及現金新
    臺幣（下同）400 元，分屬侵害商標權之物品及犯罪所得，
    爰依刑法第38條之1 第1 項、第40條第2 項及商標法第98條
    規定，聲請單獨宣告沒收等語。
二、按「侵害商標權、證明標章權或團體商標權之物品或文書，
    不問屬於犯罪行為人與否，沒收之」、「犯罪所得，屬於犯
    罪行為人者，沒收之」，商標法第98條、刑法第38條之1 第
    1 項前段分別定有明文。又按「違禁物或專科沒收之物得單
    獨宣告沒收」、「檢察官依第253 條或第253 條之1 為不起
    訴或緩起訴之處分者，對刑法第38條第2 項、第3 項之物及
    第38條之1 第1 項、第2 項之犯罪所得，得單獨聲請法院宣
    告沒收」，刑法第40條第2 項、刑事訴訟法第259 條之1 亦
    有明定。
三、經查：被告前因違反商標法案件，經臺灣高雄地方檢察署檢
    察官以107 年度偵字第19167 號為緩起訴處分確定，且緩起
    訴處分期滿未經撤銷等情，有上開緩起訴處分書、執行緩起
    訴處分命令通知書及報告書附卷可憑。又前開案件扣得之衣
    服1 件，經鑑定結果確係仿冒法商肯諾股份有限公司商標之
    物品，有鑑定報告書1 份（見警卷第33至34頁）在卷可稽，
    堪認前開扣案物確屬侵害商標權之物品，依商標法第98條之
    規定，不問屬於犯罪行為人與否皆應沒收之。又警方基於蒐
    證目的向被告購買上開仿冒商品所支付之費用400 元，有內
    政部警政署保安警察第二總隊刑事警察大隊扣押筆錄及扣押
    物品目錄表各1 份（警卷第10至13頁）附卷可憑，此部分核
    屬其犯罪所得，自應依刑法第38條之1 第1 項前段規定予以
    沒收之。至於此部分係警方蒐證所支付之費用，被告交付扣
    案，縱予沒收，依刑法第38條之3 規定意旨，不影響真正權
    利人（警方）得以主張之權利。綜上所述，聲請人本件單獨
    宣告沒收之聲請，為有理由，應予准許。
據上論斷，應依刑事訴訟法第455 條之36第2 項、第259 條之1
，商標法第98條，刑法第38條之1 第1 項前段、第40條第2 項，
裁定如主文。
中    華    民    國   110    年    10    月    25    日
                  刑事第十一庭  法  官  莊珮吟
以上正本證明與原本無異。
如不服本裁定，應於送達後5日內，向本院提出抗告狀。
中    華    民    國   110    年    10    月    25    日
                                書記官  吳韻芳